臺灣臺南地方法院刑事判決　　　　　　　 94年度訴字第383號
公　訴　人　臺灣臺南地方法院檢察署檢察官
被　　　告　甲○○　男22歲.
上列被告因違反毒品危害防制條例案件，經檢察官提起公訴（九
十四年度偵緝字第一七四號），本院判決如下：
    主  文
甲○○連續轉讓第二級毒品，處有期徒刑壹年。扣案第二級毒品
安非他命參包（驗餘共計淨重拾點伍貳公克）均沒收銷燬之。
    事  實
一、甲○○與乙○○係男女朋友，二人均有施用安非他命惡習，
    甲○○竟基於轉讓第二級毒品安非他命供乙○○施用之概括
    犯意，自民國（下同）93年7月26日起至93年9月11日止，在
    不詳地點及臺南市○區○○○街66號「豪斯登汽車賓館」311
    室，多次無償轉讓第二級毒品安非他命給乙○○施用。嗣甲
    ○○、乙○○為警於93年9月12日23時許，在臺南市○區○
    ○○街66號「豪斯登汽車賓館」311室內緝獲，並當場扣得第
    二級毒品安非他命3包 (共計淨重10.62公克，驗餘共計淨重
    10.52公克)、分裝袋6包及電子磅秤1台，而查悉上情。
二、案經臺南市警察局第一分局報告臺灣臺南地方法院檢察署檢
    察官偵查起訴。
    理  由
甲、程序部分：
一、被告甲○○主張證人乙○○之警詢筆錄無證據能力部分：按
    被告以外之人於檢察事務官、司法警察官或司法警察調查中
    所為之陳述，與審判中不符時，其先前之陳述具有較可信之
    特別情況，且為證明犯罪事實存否所必要者，得為證據。刑
    事訴訟法第一百五十九條之二定有明文。本院依據以下理由
    ，認證人周誘平之警詢筆錄有證據能力：
  依刑事訴訟法第一百五十九條之二規定，被告以外之人於審
    判外之陳述例外具有證據能力之要件為：(1)被告以外之人於
    審判中到庭陳述；(2)被告以外之人於審判中之陳述與於檢察
    事務官、司法警察官或司法警察調查中所為之陳述不符；(3)
    被告以外之人於審判外之陳述具有較可信之特別情況；(4)審
    判外之陳述須為證明犯罪事實存否所必要。
　證人乙○○就被告甲○○有無轉讓第二級毒品供伊施用，於
    審判中到庭作證陳述，有本院94年5月5日審判筆錄在卷可稽
    ，符合前述(1)之要件。
  乙○○於警詢中陳稱：所吸食之安非他命均是甲○○提供給
  　伊（詳九十三年九月十三日警詢筆錄），嗣於本院審理時證
    稱：伊與被告施用的安非他命都是向一位姓王的人拿的，伊
    與被告都有付錢，被告沒有拿安非他命給伊施用（詳本院九
    十四年五月五日審判筆錄）。證人乙○○於警詢中及嗣後本
    院審理時，就被告是否無償提供安非他命給伊施用之供述，
    前後不一，符合上開(2)之要件。
  證人乙○○之供述乃判斷被告有無轉讓第二級毒品安非他命
    之重要依據，當然屬證明本件被告轉讓毒品犯罪事實存否所
    必要，符合上開(4)之要件。而其於警詢時之證述，是否得例
    外地作為證據使用，其關鍵在於是否具有較可信之特別情況
    ，所謂「較可信之特別情況」應係指其先前陳述，從外部之
    客觀環境或條件等情況加以觀察，有足以取代審判中交互詰
    問之可信性保證者而言。以本案而言，乙○○為警於九十三
    年九月十二日二十三時許查獲後，經帶回臺南市警察局第一
    分局刑事組製作警詢筆錄，警員於開始詢問時有先依照刑事
    訴訟法第九十五條規定告知權利，並詢問是否願意於夜間接
    受詢問，而乙○○稱：現在精神狀況不佳，希望明天再接受
    詢問（當時已是九月十三日凌晨零時十五分許，故乙○○所
    稱明天應係誤以為詢問時尚為九月十二日夜間），此有第一
    次警詢筆錄在卷可稽（詳九十三年度偵字第九四七二號卷第
    二十一至二十二頁），故警員詢問時有踐行權利告知，且未
    違背禁止夜間詢問（例外經受詢問人同意可以為之）之規定
    。嗣警員於九月十三日上午對乙○○製作第二次警詢筆錄時
    ，地點為該分局內開放式空間之辦公室，被告當時在同一地
    點之他處製作筆錄，被告與乙○○相距約二個辦公桌距離，
    製作筆錄時該辦公室內有許多人，除了警察尚有記者在場，
    記者並有對被告及乙○○拍照，詢問之員警有再次告知乙○
    ○可找律師到場，警員製作筆錄時對乙○○並無施以毆打或
    恐嚇行為，製作筆錄當時乙○○有對員警說「被查獲之安非
    他命係被告所購買，是伊向向被告拿安非他命來使用的」等
    情，亦據證人乙○○於審理中證述無誤（詳上開審判筆錄第
    七頁至第十一頁），故乙○○之警詢筆錄無不法取供情事，
    製作筆錄地點為不特定人可共見共聞之場所，其陳述之任意
    性可以擔保，且關於安非他命係被告所有，伊向被告拿安非
    他命來使用之供述亦與警詢筆錄記載內容相符，可信性應無
    疑問，足認其於警詢中之陳述具有特別可信之情況，而具有
    證據能力，合先敘明。
乙、實體部分：
一、訊據被告甲○○固供承有施用安非他命犯行，然矢口否認有
    轉讓第二級毒品安非他命予乙○○施用之行為，辯稱：「安
    非他命不是我拿給乙○○施用的，是她自己去拿，我有要求
    她不要拿來用」云云。經查：
  (1)上開被告提供安非他命給乙○○施用之事實，業據乙○○於
    警詢中證述明確，其供稱：「我有吸食毒品安非他命，自九
    十三年七月二十六日開始吸食，最後一次是在九十三年九月
    十一日上午十二時許，在臺南市○區○○○街六十六號（豪
    司登汽車旅館三一一室內）內吸食的，均是甲○○提供給我
    吸食，沒有向他購買，我是甲○○的女朋友」等語（詳九十
    三年九月十三日警詢筆錄，附於九十三年度偵字第九三七二
    號卷第二十四頁），而乙○○於製作筆錄當天經警採尿送驗
    結果，尿液中有安非他命陽性反應，此有送驗尿液對照表及
    臺南市衛生局檢驗成績書各一紙附卷可憑（見同上偵查卷第
    二十五頁），足見乙○○確有施用安非他命無誤。另乙○○
　　於九十三年間並無工作，業據其於本院審理時到庭證述在卷
  　（詳本院94年5月5日審判筆錄第三頁），依乙○○93年間染
    上毒癮且無生活經濟能力之情形觀之，身為乙○○男友之被
    告無償提供安非他命予乙○○施用，衡情尚屬合理可信。再
    衡以乙○○與被告有情侶之誼，乙○○應無蓄意誣陷而故為
    不利於被告之不實證述之可能，足認乙○○警詢中之證言確
    係真實可信。
  (2)被告於九十三年九月十三日偵查中固辯稱：沒有拿安非他命
    給乙○○，是周女自己拿的云云（詳九十三年九月十三日偵
    訊筆錄）；於本院審理中則辯稱：有要求乙○○不要拿（安
    非他命）來用云云。然被告經通緝到案，於檢察官向本院聲
    請羈押時，被告在本院訊問時供稱：「（問：乙○○的安非
    他命如何而來？）我在吸食時，放在旁邊，她就拿來吸食」
    等語（詳本院九十四年二月三日訊問筆錄），按被告與乙○
    ○係男女朋友，二人均有施用安非他命習慣，時常同宿於汽
    車賓館，二人均有在臺南市○區○○○街六十六號豪司登汽
    車旅館三一一室內施用安非他命，已如前述，而吸食安非他
    命須一定步驟，包括將結晶狀之安非他命加熱，使之產生氣
    體，再以特定之吸食工具吸用煙霧狀之安非他命氣體等，且
    安非他命經加熱氣化後之氣體亦有特殊味道，以渠等二人同
    進同宿之情況，豈有可能其中一人在吸食安非他命時，對方
    竟不知情，故乙○○與被告在一起之期間曾施用安非他命一
    節，被告絕無不知之理。參諸被告於警詢筆錄中自承九十三
    年九月十二日為警查獲時，安非他命置於床頭櫃抽屜內；吸
    食器放在床頭櫃桌上（詳警卷第四頁），而現場照片亦可證
    明上情（附於警卷第十六頁照片），可見渠等施用安非他命
    ，於相互間乃公開之事，既然二人均有施用之習性，彼此又
    為男女朋友關係，安非他命及吸食器復隨手可取得，被告對
    於乙○○取用其所有之安非他命當然知情並且默許之，此與
    其上開供述「我在吸食時，放在旁邊，她就拿來吸食」等語
    相符，亦與乙○○警詢所稱「均是甲○○提供給我吸食，沒
    有向他購買」等語，不相違背。故被告確有提供及默許乙○
    ○取其所有之安非他命施用，足以認定，被告辯稱未提供並
    有禁止周女取用云云，與調查所得事證不符，顯係事後卸責
    之詞，無可採信。
  (3)此外並有第二級毒品安非他命三包扣案可資佐證，而上開毒
    品經送內政部警政署刑事警察局鑑定結果，確係安非他命無
    誤，三包合計淨重10.62公克，驗餘共計淨重10.52公克，有
    該局鑑定通知書一紙在卷可稽。綜上所述，被告轉讓第二級
    毒品犯行，事證明確，可以認定。
二、安非他命係毒品危害防制條例第二條第二項第二款所列之第
    二級毒品，被告將安非他命無償轉讓予乙○○施用抵癮，核
    其所為，係犯毒品危害防制條例第八條第二項之轉讓第二級
    毒品罪。其轉讓毒品前後持有毒品之低度行為，已為其讓轉
    毒品之高度行為所吸收，不另論罪。被告先後多次轉讓安非
    他命之犯行，時間緊接，犯罪構成要件相同，顯係基於概括
    犯意反覆為之，應依刑法第五十六條連續犯之規定，論以一
    罪並加重其刑。至於公訴人認持有第二級毒品達淨重10公克
　　以上者，應加重其刑至二分之一，毒品危害防制條例第11條
  　第4項及行政院93年1月7日訂定之「轉讓持有毒品加重其刑
　　之數量標準」第2條第1項第2款定有明文。本件被告所持有
  　之第二級毒品安非他命3包共計淨重10.62公克之情，有前
　　揭內政部警政署刑事警察局鑑驗通知書可按，請求依法加重
  　被告之刑至二分之一等語，然上開加重其刑之條文規定，就
    轉讓毒品犯行而言，係指所轉讓之第二級毒品安非他命數量
    達十公克以上，而非指持有毒品之數量，應無疑義。本件被
    告為警查獲時，所扣得安非他命3包，共計淨重10.62公克之
    數量固超過十公克，然僅能證明被告持有之毒品數量，尚不
    足以證明被告自93年7月26日起至同年9月11日止，提供給乙
    ○○施用之數量達十公克以上，此外，公訴人又未提出其他
    事證足資證明轉讓數量，故公訴人聲請加重其刑部分，並無
    理由，附此敘明。爰審酌轉讓毒品行為對於國民身體健康及
    社會秩序之危害甚鉅，本應重罰，惟被告及乙○○為男女朋
    友關係，於二人均有施用安非他命惡習情形下，被告購買安
    非他命後，進而無償提供安非他命給周女施用，雖為犯法行
    為，亦屬人之常情，及被告犯後否認犯行，難認已有悔意等
    一切情狀，量處如主文所示之刑，以示儆懲。
三、扣案安非他命三包 (共計淨重10.62公克，驗餘共計淨重淨
    10.52公克)，係屬第二級毒品，為違禁物，應依毒品危害防
    制條例第十八條第一項前段規定宣告沒收銷燬之。另分裝袋
    六包及電子磅秤一台雖係被告所有之物，然與轉讓安非他命
    犯行無涉，自不得併予沒收，附此敘明。
據上論斷，應依刑事訴訟法第二百九十九條第一項前段，毒品危
害防制條例第八條第二項、第十八條第一項前段，刑法第十一條
前段、第五十六條，判決如主文。
本案經檢察官丙○○到庭執行職務。
中　　華　　民　　國　　94　　年　　5　　月　　19　　日
　　　　　　　　　刑事第三庭  審判長法　官　陳欽賢
                                    法  官  莊玉熙
                                    法  官  黃光進
以上正本證明與原本無異。
如不服本判決，應於判決送達後10日內，向本院提出上訴狀。
　　　　　　　　　　　　　　　    　書記官　黃子起
中　　華　　民　　國　　94　　年　　5　　月　　19　　日
附錄法條
毒品危害防制條例第8條第2項
轉讓第一級毒品者，處一年以上七年以下有期徒刑，得併科新臺
幣一百萬元以下罰金。
轉讓第二級毒品者，處六月以上五年以下有期徒刑，得併科新臺
幣七十萬元以下罰金。
轉讓第三級毒品者，處三年以下有期徒刑，得併科新臺幣三十萬
元以下罰金。
轉讓第四級毒品者，處一年以下有期徒刑，得併科新臺幣十萬元
以下罰金。
前四項之未遂犯罰之。
轉讓毒品達一定數量者，加重其刑至二分之一，其標準由行政院
定之。
